Francisco Garcia Matar

Full Stack Web Developer

Concepcion, Tucuman Argentina (+54) 9 3865 568840

fgarciamatar@gmail.com

Github: fgarciamatar

Linkedin: https://www.linkedin.com/in/frangarciamatar/

Full Stack Developer y estudiante (2do año) de Ing en Sistemas (UTN-FRT) que me ayudaron a trabajar en equipo, gestionar el tiempo y desarrollar lógica de programación.

Especializado en desarrollo web Front-end y Back-end. Conocimientos en metodologías ágiles, GIT, estructura de datos, algoritmos, frameworks CSS. Experiencia en desarrollo de Front End y Back End con React.js,Redux, Node.js, Express.js, PostgreSQL, Sequelize, React Native.

Con pensamiento creativo, resolución de problemas, trabajo en equipo, autonomía ,iniciativa y determinación.

EXPERIENCIAS

Front End Mobile Developer- Sistema de gestión de bares- Tu Bar—Febrero. 2024 -Marzo 2024

Proyecto grupal llevado a cabo como parte del programa de No Country.

- Implementar login y signUp con validaciones en Front utilizando js y guardar Token de acceso con Async Storage.
- Estilar interfaz con Tamagui.
- Codificar todas las vistas de la aplicación y sus funcionalidades con React Native.
- Implementar perfiles de Administrador, Camarero, Cocinero y Pantalla, restringir acceso con Token.
- Traer datos de Mesas, Perfiles, Menú, productos, categorías y Facturas de la BDD y manejarlos a través de estados globales en Redux.
- Realizar peticiones Post, Get, Put, Delete y Patch con Axios.
- Desarrollar un panel de administración que permita a los administradores gestionar productos, perfiles y facturas utilizando React Native y manejo del estado global con Redux.
- Flujo de Trabajo con Git Flow

Tecnologías utilizadas: Front-end: React Native, Redux, Tamagui.

Back-end: Node.js, Express y base de datos implementada en PostgreSQL con Sequelize como ORM.

https://github.com/fgarciamatar/TuBar---Sistema-de-gestion-de-Bares/tree/develop

Desarrollo Front End -Portfolio personal— Enero 2024

Crear un sitio web de cartera personal con React.js y Bootstrap, mostrando habilidades y proyectos.

- Crear páginas múltiples (React Router): Construir el sitio web con React Route mostrando diversos aspectos de habilidades y proyectos.
- Garantizar total responsividad: Desarrollar el sitio web para que sea totalmente receptivo, funcionando sin problemas en todos los dispositivos y asegurando una experiencia de usuario óptima en diferentes tamaños de pantalla.(Bootstrap)
- Implementar formulario de contacto:Incluir un formulario de contacto que permita enviar mensajes directos a mi email personal.(EmailJs)

Full Stack Web Developer-Ecommerce - AMC Amobiamientos— Diciembre. 2023 - Enero 2024

Proyecto grupal llevado a cabo como parte del programa de formación en Henry.

- Implementación de un carrito de compras funcional (React, Redux, Express, LocalStorage).
- Implementación de interfaz web con bootstrap,
- Codificación de todas las vistas de la aplicación y sus funcionalidades con React.
- Manejo del servidor NodeJs con Express como framework y Sequelize para traer y guardar en la BDD realizada con postgresql, los usuarios ,productos y ventas.
- Control de formularios tanto en el Front con React como en el Back por medio de Express y Sequelize.
- Integración de una pasarela de pagos a través de Mercado Pago.
- Garantizar la persistencia de datos mediante LocalStorage.
- Gestión eficiente del control de stock.
- Desarrollo de un panel de administración que permite a los administradores gestionar productos, usuarios y ventas a través de React y el manejo del estado global con Redux .

Tecnologías utilizadas: Front-end: React, Redux, Bootstrap.

Back-end: Node.js, Express y base de datos implementada en PostgreSQL con Sequelize como ORM.

https://msc-amoblamientos.vercel.app/

Full Stack Web Developer-Countries—Septiembre - Octubre. 2023

Proyecto llevado a cabo como parte del programa de formación en Henry.

- Creación de una SPA que usa React y CSS puro en el cliente para buscar información en la API de diferentes países.
- Codificación de todas las vistas de la aplicación y sus funcionalidades con React.
- Manejo de estados globales a través de Redux para ordenar y filtrar los países.
- Manejo del servidor NodeJs con Express como framework y Sequelize para traer y guardar en la BDD,realizada con Postgresql, los países, usuarios y actividades que se crean.
- Control de formularios tanto en el Front por React i javascript como en el Back por medio de Express y Sequelize.
- Estilos codeados con CSS puro.

Tecnologías utilizadas: Front-end: React, Redux, HTML, CSS.

Back-end: Node is, Express y base de datos implementada en PostgreSQL con Seguelize como ORM.

https://github.com/fgarciamatar/PI-Countries

Asistente de programa Full Stack—Henry

Agosto 2023 - Diciembre 2023

Ayudante de bootcamp (TA) para alumnos de Desarrollo Full-Stack

- Coordinar a un grupo de estudiantes para lograr la integración al grupo de estudio.
- Orientar a los estudiantes en los primeros pasos de la cursada
- Asistir la resolución de ejercicios y promover la colaboración grupal (Pair Programming)
- Proponer ideas para la mejora de los procesos del Bootcamp

Full Stack Web Developer-Rick and Morty—Julio. - Agosto 2023

Proyecto realizado durante el bootcamp de Henry.

• Creación de una SPA que usa javascript, React y CSS puro en el cliente para buscar información en la API de diferentes personajes de la serie.

- Codificación de todas las vistas de la aplicación y sus funcionalidades con Javascript y React.
- Manejo de estados globales a través de Redux para ordenar y filtrar los personajes.
- Manejo del servidor NodeJs y Sequelize para traer y guardar en la BDD los usuarios y personajes favoritos usando tablas intermedias.
- Estilos codeados con CSS puro.

Tecnologías utilizadas: Front-end: React, Redux, HTML, CSS.

Back-end: Node.js, Express y base de datos implementada en PostgreSQL con Sequelize como ORM.

https://github.com/fgarciamatar/Rick-and-Morty

TECNOLOGÍAS

Lenguajes de Programación: C, Java, Javascript.

Frameworks: NodeJS, React.js, Express.js, PostgreSQL, Sequelize, React Native.

Herramientas: Github, Slack.

EDUCACIÓN

Henry Bootcamp— Full Stack Web Developer - 2023

Ing. en Sistemas (UTN-FRT)— 2do año - Marzo 2021- PRESENTE

Curso Argentina Programa #SeProgramar— Fundamentos básicos de programación - Agosto 2022- Octubre 2022

fundamentos básicos de la programación.Programación imperativa y estructura de datos mediante Javascript,Ruby como introducción al paradigma de objetos.